# 请教陈版：资产负债表日后事项

提问人：跨度防护 时间：2019-03-17 17:24:10
请教陈版：企业持有的商业承兑汇票 2018 年 12 月 27 号到期，但未如期收到款项，款项在 2019 年 1 月 3 号收到。期末需要将应收票据重分类到应收账款吗？可以根据期后收款情况不予调整吗？

回答人：chenyiwei
如果是正常的到期托收时间和程序问题，一般无需进行重分类。如果确实构成了延期付款，则应在年末进行重分类。
另外，应收商业承兑汇票和应收账款的坏账准备政策应当基本一致。